Inventaris van het archief van mr. A.A. Stratenus [levensjaren 1789-1836], 1566-1586
Nationaal Archief, Den Haag
- Brief van des Pruneaux aan Anjou., 1579 oktober 4; 485
  Mss. de Béthune, no. 8787 fol. 96
  Gedrukt: Muller et Diegerick III, 144.
- Brief van la None aan des Pruneaux, (1579) oktober 6; 486
  Mss. de Béthune, no. 8789 fol. 129
  Gedrukt: Muller et Diegerick III, 148
  Deze brief is abusievelijk gedateerd 1580.
- Brief van Castelnau de la Mauvissière aan des Pruneaux., 1579 oktober 12; 487
  Mss. de Béthune, no. 8782 fol. 62.
- Brief van Harengier aan des Pruneaux., 1579 oktober 13; 488
  Mss. de Béthune, no. 8784 fol. 123
  Gedrukt: Muller et Diegerick III, 151.
- Verdrag gesloten tussen Inchy, gouverneur van Kamerijk en la Ferté, gezant van Anjou., 1579 oktober 25; 489
  Port. de Font. no. 352
  Gedrukt: Doc. hist. inédits I, 463
  Dit stuk begint met de voorafgaande onderhandelingen, deze komen in de Doc. hist. niet voor.
- Brief van Harengier aan des Pruneaux., 1579 oktober 25 en 26; 490
  Mss. de Béthune, no. 8784 fol. 127
  Korte inhoud: Muller et Diegerick III, 156.
- Brief van de Berqueville aan des Pruneaux, (1579) oktober 26; 491
  Mss. de Béthune, no. 8784 fol. 24
  Het jaartal blijkt uit no. 486.
- Brief van Anjou aan Champvallon, (1579) november 3; 492
  Mss. de Béthune, no. 8781 fol. 154
  Gedrukt: Muller et Diegerick III, 158.
- Besluit van den Grooten Raad en de magistraat van Mechelen houdende bevel aan Bours, gouverneur aldaar, de stad te verlaten., 1579 november 8; 493
  Mss. de Béthune, no. 8787 fol. 105.
- Brief van Castelnau de la Mauvissière aan des Pruneaux., 1579 november 9; 494
  Mss. de Béthune, no. 8782 fol. 77.
- Brief van Anjou aan des Pruneaux., 1579 november 15; 495
  Mss. de Béthune, no. 8790 fol. 113
  Gedrukt: Muller et Diegerick III, 159.
- Brief van Anjou aan des Pruneaux., 1579 november 19 (29); 496
  Mss. de Béthune, no. 8782 fol. 82
  Gedrukt: Muller et Diegerick III, 169
  De datum: november 19 is waarschijnlijk een vergissing voor: november 29.
- Brief van Anjou aan des Pruneaux., 1579 november 25; 497
  Mss. de Béthune, no. 8784 fol. 19.
- Redevoering van Matthias tot de Staten-Generaal., 1579 november (25); 498
  Mss. de Béthune, no. 8787 fol. 104 en no. 8783 fol. 60
  Zie voor de datering Res. II, 760; de Latijnse redevoering, waarvan dit de Franse vertaling is
  Gedrukt: aldaar, 761.
- Brief van Anjou aan Willem van Oranje., 1579 november 29; 499
  Mss. de Béthune, no. 8782 fol. 84
  Gedrukt: Arch. de la mais d'Or. VII, 160.
- Brief van Anjou aan de Staten-Generaal., 1579 november 29; 500
  Mss. de Béthune, no. 8782 fol. 81
  Gedrukt: Muller et Diegerick III, 162.
- Brief van Anjou aan de gedeputeerden der Staten-Generaal., 1579 november 29; 501
  Mss. de Béthune, no. 8782 fol. 80
  Gedrukt: Muller et Diegerick III, 164 (vgl. ook Res. II, XIII, noot 5).
- Brief van Anjou aan de magistraat van Antwerpen., 1579 november 29; 502
  Mss. de Béthune, no. 8782 fol. 86
  Gedrukt: Muller et Diegerick III, 168.
- Brief van Anjou aan des Pruneaux., 1579 november 30; 503
  Mss. de Béthune, no. 8782 fol. 79.
- Remonstrantie van des Pruneaux aan de Staten-Generaal., 1579 november 30; 504
  Mss. de Béthune, no. 8784 fol. 133
  Gedrukt: Doc. hist. inèdits II, 25.
- Instructie van de afgevaardigden der Staten-Generaal te Keulen voor Nutkercke, van der Kyle en Caldenbroeck wegens hun zending naar de Staten-Generaal., 1579 december 4; 505
  Mss. de Béthune, no. 8784 fol. 135 (no. 1)
  Korte inhoud: Actes des Etats-Gén. II, 303.
- Brief van Duplessis, Mornay aan des Pruneaux., 1579 december 7; 506
  Mss. de Béthune, no. 8782 fol. 88
  Gedrukt: Muller et Diegerick III, 178.
- Brief van de afgevaardigden te Keulen aan de Staten-Generaal, (1579) december (3); 507
  Mss. de Béthune, no. 8783 fol. 43
  Korte inhoud: Actes des Etats-Gén. II, 302.
  Het stuk is abusievelijk gedateerd: december 7, zie Res II, 593.
- Brief van Thauzin aan des Pruneaux., 1579 december 7; 508
  Mss. de Béthune, no. 8784 fol 21.
- Brief van de Berqueville aan des Pruneaux., 1579 december 8; 509
  Mss. de Béthune, no. 8784 fol. 28.
- Brief van Anjou aan den hertog van Montmorency, (1579) december 11; 510
  Port. de Font. no. 353.
- Brief van Castelnau de la Mauvissière aan des Pruneaux., 1579 december 13; 511
  Mss. de Béthune, no. 8782 fol. 89.
- Memorie van des Pruneaux aan de Staten-Generaal., 1579 december 21; 512
  Mss. de Béthune, no. 8787 fol. 57
  Gedrukt: Muller et Diegerick III, 180.
- Brief van Conde aan des Pruneaux., 1579 december 22; 513
  Mss. de Béthune, no. 8782 fol. 91.
- Brief van de Berqueville aan des Pruneaux., 1579 december 24; 514
  Mss. de Béthune, no. 8784 fol. 30.
- Brief van Anjou aan Catharina de Medicis, (1579) december 25; 515
- Brief van Hendrik III aan Castelnau de la Mauvissière., 1579 december 27; 516
  Port. de Font. no. 352.
- Antwoord van de Staten-Generaal op de remonstrantie van des Pruneaux., 1579 december 27; 517
  Mss. de Béthune, no. 8782 fol. 92
  Gedrukt: Muller et Diegerick III, 182.
- Brief van Harengier aan des Pruneaux., 1579 december 31; 518
  Mss. de Béthune, no. 8784 fol. 140
  Korte inhoud: Muller et Diegerick III, 187.
- Paskwil bestaande uit karakteristieke spreuken op verschillende hoofdpersonen van den opstand., 1579; 519
  Mss. de Béthune, no. 8782 fol. 98.
- Sleutel van het geheimschrift gebruikt tussen Anjou en des Pruneaux en tussen Harengier en des Pruneaux, (1579); 520
  Mss. de Béthune, no. 8784 fol. 4
  De brieven van Harengier, waarop deze sleutel betrekking heeft zijn van 1579.
- Voorwaarden, waarop de koning van Spanje bereid is vrede te sluiten met de Staten-Generaal., 1579; 521
  Mss. de Béthune, no. 8782 fol. 30.
- Brief van Richard aan des Pruneaux., 1580 januari 8; 522
  Mss. de Béthune, no. 8783 fol. 6.
- Brief van Castelnau de la Mauvissière aan des Pruneaux., 1580 januari 11; 523
  Mss. de Béthune, no. 8783 fol. 10.
- Brief van des Pruneaux aan Rennenberg., 1580 januari 11; 524
  Mss. de Béthune, no. 8783 fol. 107.
- Memorie van des Pruneaux aan Anjon., 1580 januari (12); 525
  Mss. de Béthune, no. 8789 fol 12
  Gedrukt: Muller et Diegerick III, 200.
- Brief van de Staten-Generaal aan Anjou., 1580 januari 13; 526
  Mss. de Béthune, no. 8789 fol 2
  Gedrukt: Muller et Diegerick III, 177, 196.
- Brief van de Berqueville aan des Pruneaux, (1580) januari 17; 527
  Mss. de Béthune, no. 8784 fol. 22.
- Introductiebrief ten behoeve van des Pruneaux van Willem van Oranje aan Haultain., 1580 januari 21; 528
  Mss. de Béthune, no. 8783 fol. 2.
- Brief van de Berqueville aan des Pruneaux, (1580) januari 22; 529
  Mss. de Béthune, no. 8784 fol. 26.
- Brief van la None aan des Pruneaux, (1580) januari 26; 530
  Mss. de Béthune, no. 8780 fol. 6
  Gedrukt: Muller et Diegerick III, 206.
- Brief van Castelnau de la Mauvissière aan des Pruneaux., 1580 januari 26; 531
  Mss. de Béthune, no. 8783 fol. 8.
- Brief van Rinchard aan Havré., 1580 januari 29; 532
  Mss. de Béthune, no. 8783 fol. 41.
- Brief van Condé aan des Pruneaux., 1580 januari 31; 533
  Mss. de Béthune, no. 8789 fol. 1.
- Brief van Louis van Bourbon aan zijn zoon Frans., 1580 voor januari 15; 534
  Mss. de Béthune, no. 8829 fol. 19.
- Artikelen ontworpen door Oranje en de Staten-Generaal om als grondslag te dienen voor de onderhandelingen met Anjou., 1580 januari (13); 535
  Mss. de Béthune, no. 8789 fol. 6
  Gedrukt: Blaes V, 133.
- Brief van Duplessis-Mornay aan des Pruneaux., 1580 februari 3; 536
  Mss. de Béthune, no. 8789 fol. 14
  Gedrukt: Muller et Diegerick III, 210.
- Verdrag tussen Condé en Inchy., 1580 februari 3; 537
  Port. de Font. no. 353,
  Korte inhoud: Muller et Diegerick III, 207.
- Brief van een ongenoemden agent van Anjou aan des Pruneaux., 1580 februari 10; 538
  Mss. de Béthune, no. 8784 fol. 45
  Gedrukt: Muller et Diegerick III, 212.
- Brief van Anjou aan Rennenberg., 1580 februari 12; 539
  Mss. de Béthune, no. 8789 fol. 20.
- Brief van Anjou aan de magistraat van Antwerpen., 1580 februari 12; 540
  Mss. de Béthune, no. 8789 fol. 19.
- Brief van Anjou aan den griffier van de Staten van Brabant., 1580 februari 12; 541
  Mss. de Béthune, no. 8789 fol. 21.
- Brief van Anjou aan Bassigny., 1580 februari 12; 542
  Mss. de Béthune, no. 8789 fol. 22
  Bassigny wordt hier ten onrechte genomen van Den Bosch (Bauledne!) genoemd.
- Brief van Anjou aan Willem van Oranje., 1580 februari 12; 543
  Mss. de Béthune, no. 8789 fol. 25
  Gedrukt: Muller et Diegriek III, 227.
- Brief van Anjou aan des Pruneaux., 1580 februari 12; 544
  Mss. de Béthune, no. 8789 fol. 24
  Gedrukt: Muller et Diegerick III, 215.
- Brief van Anjou aan de Staten-Generaal., 1580 februari 12; 545
  Mss. de Béthune, no. 8789 fol. 27
  Gedrukt: Muller et Diegerick III, 225.
- Instructie van Anjou voor Chauvin, betreffende zijn zending naar des Pruneaux., 1580 februari 12; 546
  Mss. de Béthune, no. 8789 fol. 10
  Gedrukt: Muller et Diegerick III, 218.
- Brief van Anjou aan Martini, secretaris van Antwerpen., 1580 februari 12; 547
  Mss. de Béthune, no. 8789 fol. 26.
- Brief van de Vray aan des Pruneaux., 1580 februari 14; 548
  Mss. de Béthune, no. 8789 fol 29
  Gedrukt: Muller et Diegerick III, 228.
- Brief van Duplessis-Mornay aan des Pruneaux., 1580 februari 17; 549
  Mss. de Béthune, no. 8789 fol. 31
  Gedrukt: Muller et Diegerick III, 231.
- Brief van Charlotte van Bourbon aan haar broeder Frans., 1580 februari 17; 550
  Mss. de Béthune, no. 8917 fol. 67.
- Brief van Castelnau de la Mauvissière aan des Pruneaux., 1580 februari 19; 551
  Mss. de Béthune, no. 8789 fol. 33.
- Verdrag gesloten tussen Villers, gouverneur van Bouchain, en Butry, namens Anjou., 1580 februari 24; 552
  Mss. de Béthune, no. 8789 fol. 37.
- Verdrag, gesloten tussen Inchy, gouverneur van Kamerijk en Butry, namens Anjou, in tegenwoordigheid van Condé en la None (met een aantekening daarover), 1580 februari 24; 553
  Mss. de Béthune, no. 8789 fol. 41 en Port. de Font. 353
  Korte inhoud: Muller et Diegerick III, 241.
- Brief van des Pruneaux aan Anjou (fragment), (1580 februari 28); 554
  Mss. de Béthune, no. 8787 fol. 63
  Gedrukt: Muller et Diegerick III, 245.
- Brief van Castelnau de la Mauvissière aan des Pruneaux., 1580 februari 28; 555
  Mss. de Béthune, no. 8789 fol. 39.
- Brief van Duplessis, Mornay aan des Pruneaux., 1580 februari 29; 556
  Mss. de Béthune, no. 8789 fol. 45
  Gedrukt: Muller et Diegerick III, 248.
- Brief van Castelnau de la Mauvissière aan des Pruneaux., 1580 februari 7; 557
  Mss. de Béthune, no. 8783 fol. 12.
- Punten, die door de Staten-Generaal van Anjou verlangd worden, met antwoord van Anjou., 1580 (voor maart 21); 558
  Mss. de Béthune, no. 8789 fol. 4
  Gedrukt: Muller et Diegerick III, 222
  Waarschijnlijk is dit stuk met den brief van maart 21 aan des Pruneaux verzonden vgl.: Muller et Diegerick III, 266.
- Brief van Willem van Oranje aan des Pruneaux., 1580 maart 2; 559
  Mss. de Béthune, no. 8789 fol. 47
  Gedrukt: Arch. de la mais d'Or. VII, 242.
- Memorie van des Pruneaux aan Castelnau de la Mauvissière., 1580 maart 6; 560
  Mss. de Béthune, no. 8789 fol. 49.
- Brief van Rinchard aan des Pruneaux., 1580 maart 6; 561
  Mss. de Béthune, no. 8783 fol. 87.
- Brief van Castelnau de la Mauvissière aan des Pruneaux., 1580 maart 7; 562
  Mss. de Béthune, no. 8789 fol. 51.
- Antwoord van Anjou op eenige artikelen van het verdrag in zijn naam gesloten met Inchy., 1580 maart 7; 563
- Brief van Duplessis-Mornay aan des Pruneaux., 1580 maart 12; 564
  Mss. de Béthune, no. 8789 fol. 59
  Gedrukt: Muller et Diegerick III, 258.
- Brief van Castelnau de la Mauvissière aan des Pruneaux., 1580 maart 12; 565
  Mss. de Béthune, no. 8789 fol. 53.
- Brief van la None aan des Pruneaux., 1580 maart 12; 566
  Mss. de Béthune, no. 8789 fol. 57
  Gedrukt: Muller et Diegerick III, 255.
- Brief van Willem van Oranje aan des Pruneaux., 1580 maart 15; 567
  Mss. de Béthune, no. 8789 fol. 63
  Gedrukt: Arch. de la mais d'Or. VII, 256.
- Brief van Harengier aan des Pruneaux., 1580 maart 15; 568
  Mss. de Béthune, no. 8789 fol. 61.
- Brief van la None aan des Pruneaux, (1580) maart 18; 569
  Mss. de Béthune, no. 8789 fol. 65
  Gedrukt: Muller et Diegerick III, 263.
- Brief van Castelnau de la Mauvissière aan des Pruneaux., 1580 maart 20; 570
  Mss. de Béthune, no. 8789 fol. 67.
- Brief van Anjou aan des Pruneaux., 1580 maart 21; 571
  Mss. de Béthune, no. 8789 fol. 71
  Gedrukt: Muller et Diegerick III, 266.
- Brief van des Pruneaux aan Anjou., 1580 maart 22; 572
  Mss. de Béthune, no. 8789 fol. 75
  Gedrukt: Muller et Diegerick III, 268.
- Brief van la None aan des Pruneaux, (1580) maart 22; 573
  Mss. de Béthune, no. 8789 fol. 73
  Gedrukt: Muller et Diegerick III, 276.
- Brief van de vier leden van Vlaanderen aan des Pruneaux., 1580 maart 22; 574
  Mss. de Béthune, no. 8789 fol. 77.
- Brief van Duplessis-Mornay aan des Pruneaux., 1580 maart 23; 575
  Mss. de Béthune, no. 8789 fol. 79
  Gedrukt: Muller et Diegerick III, 278.
- Brief van Castelnau de la Mauvissière aan des Pruneaux., 1580 maart 27; 576
  Mss. de Béthune, no. 8789 fol. 82.
- Brief van des Pruneaux aan Willem van Oranje., 1580 maart 27; 577
  Mss. de Béthune, no. 8789 fol. 81
  Gedrukt: Muller et Diegerick III, 280.
- Brief van Duplessis-Mornay aan des Pruneaux., 1580 maart 29; 578
  Mss. de Béthune, no. 8789 fol. 84
  Gedrukt: Muller et Diegerick III, 282.
- Verklaring van de Staten van Holland en gedeputeerden van de Staten van Zeeland gegeven als antwoord aan de gedeputeerden van de Staten van Vlaanderen., 1580 april 1; 579
  Mss. de Béthune, no. 8789 fol. 85
  Gedrukt: Muller et Diegerick III, 284
  Het stuk is hier bewaard in een Franse vertaling.
- Brief van Castelnau de la Mauvissière aan des Pruneaux, (1580 april 3); 580
  Mss. de Béthune, no. 8786 fol. 84.
- Brief van des Pruneaux aan Willem van Oranje., 1580 april 6; 581
  Mss. de Béthune, no. 8789 fol. 39
  Gedrukt: Arch. de la mais d'Or. VII, 310 (gedateerd: april 5).
- Brief van Duplessis-Mornay aan des Pruneaux., 1580 april 13; 582
  Mss. de Béthune, no. 8789 fol. 89
  Gedrukt: Muller et Diegerick III, 306.
- Brief van Willem van Oranje aan des Pruneaux., 1580 april 13; 583
  Mss. de Béthune, no. 8789 fol. 87
  Gedrukt: Corr. de Guill. le Fac. IV, 228.
- Brief van Castelnau de la Mauvissière aan des Pruneaux., 1580 april 17; 584
  Mss. de Béthune, no. 8789 fol. 92.
- Brief van Castelnau de la Mauvissière aan des Pruneaux., 1580 april 24; 585
  Mss. de Béthune, no. 8789 fol. 90.
- Instructie van de 4 leden van Vlaanderen voor Francois de Provins en Noël de Caron wegens hun zending naar Anjou, (1580 april 29); 586
  Mss. de Béthune, no. 8781 fol. 48
  Gedrukt: Muller et Diegerick III, 293 en 310.
- Ontwerp van de instructie voor de gedeputeerden van de 4 leden van Vlaanderen naar Anjou, (1580 april); 587
  Mss. de Béthune, no. 8782 fol. 42
  Gedrukt: Muller et Diegerick III, 300.
- Brief van Duplessis-Mornay aan des Pruneaux., 1580 mei 7; 588
  Mss. de Béthune, no. 8789 fol. 94
  Gedrukt: Muller et Diegerick III, 314.
- Brief van Terschot aan des Pruneaux., 1580 mei 9; 589
  Mss. de Béthune, no. 8789 fol. 95.
- Verklaring van geestelijkheid en magistraat van Kamerijk, waarbij ze op zekere voorwaarden goedkeuren dat de hulp van Anjou wordt aangenomen., 1580 mei 14; 590
- Brief van Castelnau de la Mauvissière aan des Pruneaux., 1580 mei 23; 591
  Mss. de Béthune, no. 8789 fol. 97.
- Brief van Castelnau de la Mauvissière aan des Pruneaux., 1580 mei 29; 592
  Mss. de Béthune, no. 8783 fol. 25.
- Brief van Provins en Caron aan des Pruneuax., 1580 juni 7; 593
  Mss. de Béthune, no. 8789 fol. 99
  Gedrukt: Muller et Diegerick III, 321.
- Brief van Anjou aan des Pruneaux., 1580 juni 9; 594
  Mss. de Béthune, no. 8789 fol. 101
  Gedrukt: Muller et Diegerick III, 340.
- Brief van Castelnau de la Mauvissière aan des Pruneuax., 1580 juni 12; 595
  Mss. de Béthune, no. 8789 fol. 105.
- Brief van Duplessis-Mornay aan des Pruneaux., 1580 juni 12; 596
  Mss. de Béthune, no. 8789 fol. 103.
- Brief van Dammartin aan des Pruneaux., 1580 juni 12; 597
  Mss. de Béthune, no. 8783 fol. 63.
- Brief van de Staten-Generaal aan Anjou., 1580 juni 24; 598
  Mss. de Béthune, no. 8789 fol. 107
  Gedrukt: Muller et Diegerick III, 348.
- Brief van Castelnau de la Mauvissière aan des Pruneaux., 1580 juni 25; 599
  Mss. de Béthune, no. 8789 fol. 109.
- Paspoort van Hendrik III voor des Pruneaux en degenen, die hem zullen vergezellen naar Anjou., 1580 juli 1; 600
  Mss. de Béthune, no. 8789 fol. 111.
- Brief van Castelnau de la Mauvissière aan des Pruneaux., 1580 juli 8; 601
  Mss. de Béthune, no. 8789 fol. 114.
- Brief voor Anjou aan des Pruneaux., 1580 juli 16; 602
  Mss. de Béthune, no. 8789 fol. 113
  Gedrukt: Muller et Diegerick III, 374.
- Brief van Condé aan Anjou., 1580 juli 18; 603
  Mss. de Béthune, no. 8789 fol. 116.
- Brief van des Pruneaux aan Anjou, (1580) juli 26; 604
  Mss. de Béthune, no. 8782 fol. 22
  Gedrukt: Muller et Diegerick III, 383.
- Brief van Anjou aan des Pruneaux., 1580 juli 28; 605
  Mss. de Béthune, no. 8789 fol. 118
  Gedrukt: Muller et Diegerick III, 391.
- Brief van Castelnau de la Mauvissière aan des Pruneaux., 1580 juli 31; 606
  Mss. de Béthune, no. 8789 fol. 119.
- Brief van des Pruneaux aan Anjou., 1580 augustus 6; 607
  Mss. de Béthune, no. 8789 fol. 122
  Gedrukt: Muller et Diegerick III, 393.
- Brief van Anjou aan des Pruneaux., 1580 augustus 6; 608
  Mss. de Béthune, no. 8789 fol. 121
  Gedrukt: Muller et Diegerick III, 434 noot 1.
- Artikelen vastgesteld door de Staten-Generaal voor de onderhandeling met Anjou met de veranderingen daarin aangebracht tijdens die onderhandeling, (1580 september 17?); 609
  Mss. de Dupuy no. 157
  Zie voor dit stuk: Muller et Diegerick III, 491.
- Brief van Anjou aan des Pruneaux., 1580 september 5; 610
  Mss. de Béthune, no. 8789 fol. 124
  Gedrukt: Muller et Diegerick III, 444.
- Anjou aan Damville, (1580) september 26; 611
  No. 349.
- Brief van de Chastillon aan des Pruneaux., 1580 september 29; 612
  Mss. de Béthune, no. 8789 fol. 128.
- Brieven van Oranje aan Hendrik III en aan Katharina de Medicis, (1580 september ?); 613
  Mss. de Béthune, no. 8781 fol. 47.
- Brief van Anjou aan des Pruneaux., 1580 oktober 7; 614
  Mss. de Béthune, no. 8789 fol. 130
  Gedrukt: Muller et Diegerick III, 521.
- Brief van Anjou aan des Pruneaux., 1580 oktober 11; 615
  Mss. de Béthune, no. 8789 fol. 131
  Gedrukt: Muller et Diegerick III, 526.
- Brief van de Cossé aan des Pruneaux., 1580 oktober 13; 616
  Mss. de Béthune, no. 8789 fol. 132.
- Memorie houdende opgave van "aenzitsgeld" en soldij gedurende een maand voor 4 kornetten ruiterij, (1580); 617
  Mss. de Béthune, no. 8789 fol. 134.
- Brief van Charlotte van Bourbon aan haar broeder Frans, (1580) oktober 16; 618
  Mss. de Béthune, no. 8917 fol. 80
  Gedrukt: Bijdr. & Meded. Hist. Gen. M. XI 519
  De inhoud wijst m.i. op het jaar 1580 (vergelijk bijvoorbeeld Corr. de Guill. le Tac. IV, 249) en niet, zoals Muller meent, op 1581).
- Brief van den graaf van Schwartzenberg aan Anjou, (1580); 619
  Mss. de Béthune, no. 8789 fol. 141.
- Remonstante van Maartschalk Biron tot de Staten-Generaal van Brabant, (1580); 620
  No. 8789 fol.
- Verklaring van Anjou, dat hij, op de voorwaarden van het verdrag van Plessis, de souvereiniteit aanvaardt en van de gedeputeerden der Staten-Generaal, dat zij Anjou als souverein aannemen., 1581 januari 23; 621
  Mss. de Béthune, no. 8786 fol. 1
  Gedrukt: Muller et Diegerick III, 646.
- Commissie van Anjou aan een gezantschap naar Elisabeth., 1581 januari 24; 622
  Mss. de Colbert, Reg. 35.
- Memorie van des Pruneaux bestemd om als instructie te dienen voor la Fin door Anjou naar den koning gezonden., 1581 eind januari; 623
  Gedrukt: Muller et Diegerick III, 669
  8783 P. 14.
- Brief van Frans van Bourbon aan zijn vader den hertog van Montpensier., 1581 februari 21; 624
  Mss. de Béthune, no. 8691 fol. 47.
- Brief van Hendrik III aan Elisabeth., 1581 februari 28; 625
- Commissie van Hendrik III aan een gezantschap naar Elisabeth., 1581 februari 28; 626
- Commissie van Anjou voor des Pruneaux als zijn gezant in de Nederlanden., 1581 februari 18; 627
  Port. de Font. No. 354
  Gedrukt: Muller et Diegerick IV. 1.
- Brief van Catharina de Medicis aan Elisabeth., 1581 maart 1; 628
- Brief van Hendrik III aan Elisabeth., 1581 maart 5; 629
- Brief van Anjou aan den hertog van Montperrier, (1581) maart 10; 630
  Mss. de Béthune, no. 8824 fol. 59.
- Brief van het gezantschap naar Elisabeth aan Castelnau de la Mauvrissière., 1581 maart 21; 631
  Mss. de Colbert, Reg. 35
  De brieven en andere stukken van het gezantschap zijn waarschijnlijk alle opgesteld door den secretaris Pinart (zie nos. ).
- Brief van het gezantschap naar Elisabeth aan Hendrik III., 1581 maart 22; 632
- Brief van het gezantschap naar Elisabeth aan Catharina de Medicis., 1581 maart 22; 633
- Brief van het gezantschap naar Elisabeth aan Frans van Bourbon., 1581 maart 22; 634
- Brief van het gezantschap naar Elisabeth aan Hendrik III., 1581 maart 27; 635
- Brief van het gezantschap naar Elisabeth aan Anjou., 1581 maart 27; 636
- Brief van het gezantschap naar Elisabeth aan Catharina de Medicis., 1581 maart 28; 637
- Brief van het gezantschap naar Elisabeth aan Catharina de Medicis., 1581 maart 29; 638
- Brief van het gezantschap naar Elisabeth aan Castelnou de la Mauvissière., 1581 maart 29; 639
- Brief van het gezantschap naar Elisabeth aan Hendrik III., 1581 maart 29; 640
- Brief van het gezantschap naar Elisabeth aan Anjou., 1581 maart 29; 641
- Brief van het gezantschap naar Elisabeth aan Catharina de Medicis., 1581 april 3; 642
- Brief van het gezantschap naar Elisabeth aan Hendrik III., 1581 april 3; 643
- Brief van Willem van Oranje aan zijn zwager Frans van Bourbon., 1581 april 13; 644
  Mss. de Béthune, no. 8917 fol. 38.
- Brief van Margaretha van Valois aan den hertog van Montperrier, (1581 maart); 645
  Mss. de Béthune, no. 8824 fol. 61.
- Brief van het gezantschap naar Elisabeth aan Catharina de Medicis., 1581 april 17; 646
- Brief van het gezantschap naar Elisabeth aan Hendrik III., 1581 april 17; 647
- Proclamatie van Elisabeth aan het Engelse volk betreffende het bewaren der orde tijdens het verblijf van het Franse gezantschap., 1581 april 18; 648
- Brief van het gezantschap naar Elisabeth aan Hendrik III., 1581 april 22; 649
- Brief van het gezantschap naar Elisabeth aan Catharina de Medicis., 1581 april 22; 650
- Brief van Charlotte van Bourbon aan haar broeder Frans, (1581) april 24; 651
  Mss. de Béthune, no. 8917 fol. 76.
- Journaal van het Franse gezantschap vermeldende de ontvangst door en de onderhandelingen met Elisabeth., 1581 april 24 - mei 1; 652
  Port. de Font. no. 356 en Mss. de Colbert, Reg. 35.
- Brief van het gezantschap naar Elisabeth aan Hendrik III., 1581 april 25; 653
- Brief van het gezantschap naar Elisabeth aan Catharina de Medicis., 1581 april 25; 654
- Brief van Pinart aan Hendrik III., 1581 april 27; 655
  Port. de Font. no. 354.
- Brief van het gezantschap naar Elisabeth aan Hendrik III., 1581 april 29; 656
- Brief van het gezantschap naar Elisabeth aan Catharina de Medicis., 1581 april 29; 657
- Commissie van Elisabeth aan haar vertegenwoordigers inzake de onderhandelingen met het Franse gezantschap., 1581 mei 2; 658
  Dit stuk is een Franse vertaling van het Latijnsch origineel.
- Brief van het gezantschap naar Elisabeth aan Hendrik III., 1581 mei 2; 659
- Brief van het gezantschap naar Elisabeth aan Catharina de Medicis., 1581 mei 2; 660
- Brief van het gezantschap naar Elisabeth aan Anjou., 1581 mei 2; 661
- Brief van Anjou aan den hertog van Montperrier, (1581) mei 3; 662
  Mss. de Béthune, no. 8698 fol 17
  Vgl. voor het jaartal: Muller et Diegerick IV, 13.
- Brief van Charlotte van Bourbon aan haar broeder Frans., 1581 mei 4; 663
  Mss. de Béthune, no. 8917 fol. 69.
- Brief van het gezantschap naar Elisabeth aan Hendrik III., 1581 mei 7; 664